臺灣橋頭地方法院民事小額判決　　　 110年度橋小字第1341號
原　　　告　王桂芬　

被　　　告　蕭文成　
上列當事人間請求損害賠償事件，經本院刑事庭以110 年度附民
字第144 號裁定移送前來，本院於民國110 年11月9 日言詞辯論
終結，判決如下：
    主  文
被告應給付原告新臺幣壹萬元，及自民國一百一十年五月二十日
起至清償日止，按週年利率百分之五計算之利息。
原告其餘之訴駁回。
訴訟費用由被告負擔十分之一，餘由原告負擔。
本判決關於原告勝訴部分得假執行；但被告如以新臺幣壹萬元為
原告供擔保，免為假執行。
原告其餘假執行之聲請駁回。
    事實及理由
一、原告主張：兩造於民國109 年12月4日20時5分許，在高雄市
    ○○區○○街00號前，因故發生口角爭執，被告竟徒手毆打
    原告頭部（下稱系爭事件），致原告受有頭部挫傷之傷害（
    下稱系爭傷害），原告因此受有精神痛苦，爰依侵權行為之
    法律關係請求慰撫金新臺幣（下同）10萬元等語。聲明：(
    一)被告應給付原告10萬元，及自起訴狀繕本送達翌日起至
    清償日止，按週年利率5%計算之利息。(二)願供擔保，請准
    宣告假執行。
二、被告則以：其沒有辦法賠償等語，資為抗辯。聲明：原告之
    訴駁回。
三、本院之判斷：
(一)按因故意或過失，不法侵害他人之權利者，負損害賠償責任
    ；不法侵害他人之身體、健康、名譽、自由、信用、隱私、
    貞操，或不法侵害其他人格法益而情節重大者，被害人雖非
    財產上之損害，亦得請求賠償相當之金額，民法第184條第1
    項前段、第195條第1項前段分別定有明文。
(二)原告主張於前揭時間、地點遭被告毆打，因而受有系爭傷害
    等事實，業據核閱本院110年度訴字第197號刑事案件卷內事
    證無務（被告因上開傷害行為經判刑，下稱系爭刑案），且
    未據被告爭執，堪認可信。
(三)按慰藉金之賠償須以人格權遭遇侵害，使精神上受有痛苦為
    必要，其核給之標準固與財產上損害之計算不同，然非不可
    斟酌雙方身分、地位及經濟狀況與加害程度，及其他各種情
    形核定相當之數額。原告因系爭事件致受有系爭傷害，身體
    、健康等人格權已受侵害，堪認精神上受有相當之痛苦，當
    得請求被告賠償非財產上之損害。爰審酌原告為高職學歷，
    ，109年間有1筆所得資料，名下有6筆財產資料；被告為國
    中學歷，109年間無所得資料、名下無財產資料，有兩造警
    詢筆錄之基本資料欄、稅務電子閘門財產所得調件明細表可
    稽（本院卷證物袋內），並考量本件被告所為前述侵害行為
    之內容、情境、原告人格權受侵害之程度及所受痛苦等一切
    情況，認原告請求10萬元之慰撫金，尚屬過高，應以1萬元
    為適當。
四、綜上所述，原告主張被告應給付原告1萬元，及自起訴狀繕
    本送達翌日即110年5月20日起（見附民卷第9頁）至清償日
    止，按週年利率5%計算之利息，為有理由，應予准許，逾此
    範圍之請求，則無理由，應予駁回。
五、本件原告勝訴部分係法院依小額程序為被告敗訴之判決，爰
    依民事訴訟法第436條之20之規定宣告假執行；並依同法第
    436條之23準用第436條第2項，適用同法第392條第2項規定
    ，宣告被告如預供擔保，得免為假執行（原告雖聲明願供擔
    保請准假執行，但此僅在促請注意，毋庸為准駁之諭知）。
    至原告敗訴部分，其假執行之聲請無所附麗，應予駁回。
六、本件係刑事附帶民事訴訟，而由本院刑事庭移送民事庭者，
    依刑事訴訟法第504 條第2 項之規定，免納裁判費，且至本
    件言詞辯論終結時，亦未發生其他訴訟費用，惟依法仍依民
    事訴訟法第79條規定，諭知訴訟費用由敗訴之被告負擔，以
    備將來如有訴訟費用發生時，得以確定其數額，併予敘明。
中    華    民    國   110    年    11    月    25    日
                  橋頭簡易庭  法      官    呂維翰
以上正本與原本相符。
民事訴訟法第436條之24第2項：對於本判決之上訴，非以違背法
令為理由，不得為之。
如對本判決上訴，須於判決送達後20日內向本院提出上訴狀，並
須表明原判決所違背之法令及其具體內容與依訴訟資料可認為原
判決有違背法令之具體事實之上訴理由（須按他造當事人之人數
附繕本）。
中    華    民    國   110    年    11    月    25    日
                              書  記  官    薛如媛
訴訟費用計算式：
裁判費            1,000元
合計              1,000元